【裁判字號】    95,裁,1971
【裁判日期】    950831
【裁判案由】    營業稅
【裁判全文】
最  高  行  政  法  院  裁  定
                                     95年度裁字第01971號
上  訴  人  神州國際貿易股份有限公司
代  表  人  甲○○
被 上訴 人  財政部台北市國稅局
代  表  人  許虞哲
上列當事人間因營業稅事件，上訴人對於中華民國94年4月7日臺
北高等行政法院92年度訴字第4789號判決，提起上訴，本院裁定
如下：
    主  文
上訴駁回。
上訴審訴訟費用由上訴人負擔。
    理  由
一、按對於高等行政法院判決上訴，非以其違背法令為理由，不
    得為之，行政訴訟法第242條定有明文。是對於高等行政法
    院判決上訴，若未具體說明原判決違背何項法令、不適用或
    如何適用不當之具體情事，即非主張原判決違背法令以為上
    訴理由，其上訴不應准許。
二、上訴意旨略謂：(一)上訴人前已提供裝潢建材買賣合約書、神
    彩公司出貨單、神彩公司統一發票、付款回簽單、匯款單、
    交易明細表二份、神州公司91年總分類帳、神彩公司登記資
    料及該公司高雄市營業人銷售額及稅額申報書、神州公司台
    灣中小企業銀行內湖分行活期存款存摺等，本件交易是否屬
    實，即應就前揭證據之真偽加以調查判斷，原審徒憑上訴人
    90年度綜合所得稅給付清單資料，並無莊麗燕之薪資資料，
    或上訴人之負責人不清楚所進貨物之存放場所及銷售對象，
    即認定上訴人並無支付貨款之實，顯未盡調查之能事；且未
    對上開證據說明何以不可採之理由，原判決顯然違背法令。
    (二)上訴人之營業項目除金屬建材批發、機械批發、模具批發
    外，尚包括房屋仲介業（一般服務業），原審卻認定和上訴
    人所營事業項目不符，亦與業務無關，顯無理由之至。(三)上
    訴人主張被上訴人應就其認定上訴人有逃漏稅之事實負舉證
    責任，此部分法令已有變更，依從新從輕之法理，上訴人應
    有適用財政部95年5月23日台財稅第00000000000號函示之餘
    地云云，求為廢棄原判決。
三、經查，原判決對於如何維持認定上訴人於民國91年3、4月間
    無進貨事實，卻取得涉嫌虛設行號神彩公司所開立之統一發
    票10紙，合計銷售額新臺幣（下同）7,452,800元（不含稅
    ），作為進項憑證扣抵銷項稅額，案經原處分機關以上訴人
    將前開所取得不實統一發票作為進項憑證並申報扣抵銷項稅
    額，致逃漏稅款，核定補徵稅額370,134元，並按所漏稅額
    處以7倍之罰鍰計2,590,900元範圍內之處分，業已敘明其認
    定之理由。上訴論旨雖以原判決有未盡調查證據之能事指摘
    原判決違誤，然此就原審取捨證據、認定事實之職權行使，
    指摘其為不當，已無可採；縱原審雖有未於判決中加以論斷
    者，惟尚不影響於判決之結果，與所謂判決不備理由之違法
    情形亦不相當。至上訴人所提財政部95年5月23日台財稅第0
    0000000000號函釋，以稽徵機關無法查明營業人確無向虛設
    行號進貨之情形始有適用，本件被上訴人業已查明上訴人無
    進貨之事實，並經原判決予以認定，自無該函釋之適用。上
    訴意旨對原判決究竟有何違背法令之事由，並未具體指明。
    參照首揭規定，其上訴顯難認為合法，應予駁回。
三、依行政訴訟法第249條第1項前段、第104條、民事訴訟法第
    95條、第78條，裁定如主文。
中    華    民    國    95    年    8     月    31    日
                  第五庭審判長法  官  鄭  淑  貞
                              法  官  楊  惠  欽
                              法  官  黃  合  文
                              法  官  吳  明  鴻
                              法  官  林  茂  權
以  上  正  本  證  明  與  原  本  無  異
中    華    民    國    95    年    9     月    1     日
                              書記官  蘇  金  全


司法院資訊處製作；財團法人民間司法改革基金會備份。
